臺灣板橋地方法院刑事判決　　　　　　　95年度訴字第3641號
公　訴　人　臺灣板橋地方法院檢察署檢察官
被　　　告　甲○
　　　　　　　　　　（現於臺灣台北看守所另案羈押中）
上列被告因毒品危害防制條例案件，經檢察官提起公訴（95年度
毒偵字第7886號），被告於準備程序中為有罪之陳述，經本院合
議庭裁定由受命法官進行簡式審判程序獨任審理，判決如下：
    主  文
甲○施用第一級毒品，累犯，處有期徒刑玖月。
    事  實
一、甲○曾於民國93年間因施用毒品案件，經本院以93年度毒聲
    字第1425號裁定送觀察、勒戒後，認有繼續施用毒品之傾向
    ，再經本院以93年度毒聲字第1948號裁定令入戒治處所施以
    強制戒治1 年，嗣於94年8 月9 日停止戒治而期滿，經臺灣
    板橋地方法院檢察署檢察官於94年9 月20日以94年度戒毒偵
    字第336 號為不起訴處分確定。嗣甲○又因竊盜案件，經本
    院以93年度簡字第490 號判決判處有期徒刑6 月確定，甫於
    94 年10 月19日縮刑期滿執行完畢（構成累犯）。詎甲○仍
    不知悔改，明知海洛因、甲基安非他命分別為毒品危害防制
    條例所列管之第一級、第二級毒品，不得非法施用，竟基於
    施用第一級毒品海洛因及第二級毒品甲基安非他命（起訴書
    誤載為安非他命）之犯意，在強制戒治執行完畢釋放後5 年
    內，於95年8 月10日將近晚間12時許（起訴書載為於95年8
    月11日為警採尿時回溯26小時及96小時內某時），在臺北縣
    三重市○○路○ 段50巷46號4 樓之居處（起訴書載為不詳處
    所），同時將海洛因及甲基安非他命一併放入玻璃球後，混
    合燃燒而施用海洛因及甲基安非他命1 次。嗣於95年8 月11
    日14時40分許，甲○在臺北縣警察局淡水分局偵查隊內經警
    採尿送驗，發現其尿液呈有鴉片類及安非他命類之陽性反應
    ，因而查獲。
二、案經臺北縣政府警察局淡水分局報請臺灣士林地方法院檢察
    署檢察官呈請臺灣高等法院檢察署檢察長令轉臺灣桃園地方
    法院檢察署檢察官再呈請臺灣高等法院檢察署檢察長令轉臺
    灣板橋地方法院檢察署檢察官偵查起訴。
    理  由
一、前揭事實，業據被告甲○於本院準備程序及審理時坦承不諱
    ，而被告為警採集之尿液經送驗，以氣相層析質譜儀法確認
    檢驗結果，呈有鴉片類及安非他命類之陽性反應，此有臺灣
    檢驗科技股份有限公司95年9 月1 所出具之濫用藥物尿液檢
    驗報告附卷可稽（見臺灣士林地方法院檢察署95年度毒偵字
    第1884號偵查卷宗第7 頁），足認被告上開施用第一級毒品
    海洛因、施用第二級毒品甲基安非他命之自白與事實相符。
    另查人體施用甲基安非他命後，其主要代謝物中，未改變型
    態之甲基安非他命占施用劑量達百分之43，安非他命則約為
    百分之5 ；人體若係施用安非他命後，主要代謝物中則有未
    改變型態之安非他命，但無甲基安非他命，此經法務部調查
    局以93年5 月4 日調科壹字第09362413980 號函釋明在案，
    足見人體若施用安非他命，其尿液代謝物不可能出現甲基安
    非他命，惟人體若施用甲基安非他命，其尿液代謝物除主要
    有甲基安非他命外，亦可能有少量之安非他命。是本案被告
    之尿液除呈現較少量之安非他命陽性反應外，主要係呈現甲
    基安非他命之陽性反應，依上開函示，被告自不可能係施用
    安非他命，而應係施用甲基安非他命，是以公訴意旨認被告
    係施用安非他命，顯係誤解，應予更正。再被告曾因施用毒
    品案件，經本院以93年度毒聲字第1425號裁定送觀察、勒戒
    後，認有繼續施用毒品之傾向，再經本院以93年度毒聲字第
    1948號裁定令入戒治處所施以強制戒治1 年，嗣於94年8 月
    9 日停止戒治而期滿，經臺灣板橋地方法院檢察署檢察官於
    94年9 月20日以94年度戒毒偵字第336 號為不起訴處分確定
    ，此有臺灣高等法院被告前案紀錄表及前揭不起訴處分書附
    卷可憑，被告係於強制戒治執行完畢釋放後5 年內再犯施用
    毒品罪行，自應依法論科。
二、查海洛因、甲基安非他命分別係毒品危害防制條例第2 條第
    2 項所稱之第一級毒品、第二級毒品，不得持有、施用，被
    告竟分別持之施用，核其所為，係分別犯毒品危害防制條例
    第10條第1 項之施用第一級毒品罪、同條例第10條第2 項之
    施用第二級毒品罪。被告施用第一級毒品海洛因、施用第二
    級毒品甲基安非他命前後持有海洛因、甲基安非他命行為，
    均為施用之高度行為所吸收，毋庸論罪。被告同時將海洛因
    及甲基安非他命混合在香煙內燃燒施用，係以一行為觸犯上
    開二罪名，為想像競合犯，應從一重之施用第一級毒品罪論
    處，公訴意旨雖認被告所犯上開2 罪間，應分論併罰，然因
    被告當庭自承係同時施用第一級毒品海洛因、第二級毒品甲
    基安非他命，在無任何佐證證明被告係分別施用下，自以罪
    疑唯輕原則，認定為想像競合犯，附此說明。被告有如上開
    事實欄所載前科紀錄，此有臺灣高等法院被告前案紀錄表存
    卷可資參照，被告於5 年內故意再犯本件有期徒刑以上之罪
    ，為累犯，應依法加重其刑。爰審酌被告有多次施用毒品前
    科，已如前述，素行非佳，再經強制戒治後仍犯相同罪行，
    顯見意志不堅，惟念其犯罪係戕害自身，尚未害及他人，所
    犯情節非重，及犯罪後承認犯行，態度尚可等及其他一切情
    狀，量處如主文所示之刑，以資懲儆。
三、按除被告所犯為死刑、無期徒刑、最輕本刑為三年以上有期
    徒刑之罪或高等法院管轄第一審案件者外，於第一次審判期
    日前之準備程序進行中，被告先就被訴事實為有罪之陳述時
    ，審判長得告知被告簡式審判程序之旨，並聽取當事人、代
    理人、辯護人及輔佐人之意見後，裁定進行簡式審判程序，
    刑事訴訟法第273 條之1 第1 項定有明文。經核本件被告甲
    ○所犯係死刑、無期徒刑、最輕本刑為3 年以上有期徒刑以
    外之罪，其於準備程序中就被訴事實為有罪之陳述，經法官
    告知簡式審判程序之旨，並聽取公訴人及被告之意見後，本
    院合議庭認宜進行簡式審判程序，爰依首揭規定合議裁定由
    受命法官獨任進行簡式審判程序，併此敘明。
據上論斷，應依刑事訴訟法第273 條之1 第1 項、第299 條第1
項前段，毒品危害防制條例第10條第1 項、第2 項，刑法第11條
前段、第47條第1 項、第55條，判決如主文。
本案經檢察官朱學瑛到庭執行職務。
中　　華　　民　　國　　96　　年　　 2　　月　  26　　日
　　　　　　　　　刑事第三庭法  官  蕭胤瑮
上列正本證明與原本無異。
如不服本判決，應於判決送達後十日內向本院提出上訴狀（應附
繕本），上訴於臺灣高等法院。
                            書記官  黃炎煌
中　　華　　民　　國　　96　　年　　2 　　月　　26　　日
附錄：本案論罪科刑法條全文
毒品危害防制條例第10條
施用第一級毒品者，處 6 月以上 5 年以下有期徒刑。
施用第二級毒品者，處 3 年以下有期徒刑。
